# 借壳交易中，壳公司拟置出资产估值和壳公司的市值什么关系？

提问人：bleblemig 时间：2020-11-29 08:05:12
大家好，
在借壳案例中，有一个问题很困惑，就是壳公司和拟借壳公司在资产置换中的置出资产价值评估的问题不明白：
比如：恺英网络借壳泰亚股份案例中写
1 、泰亚股份以全部资产负债与恺英网络有限100%股权进行置换。
2 、泰亚股份置出资产（即全部资产负债）在评估日 2015 年 2 月 28 日，评估值为6.7亿元。
3 、置入资产，恺英网络100%股权评估值为 63 亿元
4 、置入资产与置出资产的差额部分由，泰亚以发新股份方式来购买。差额为56.3亿。
那么，泰亚股份的市值是多少呢？ 按照公告中的信息，我们可以计算一下：
1 、发行股份购买资产价格为11.26元/股， 即董事会决议重大资产重组日的前 120 个交易日均价的90%。
2 、发行股份购买资产前泰亚的股份总数是1.768亿股。
3 、由此，可估算出， 泰亚的市值至少是 1.768*11.26=19.9亿。（我们在此，暂且不考虑资产评估日和董事会决议公告 120 交易日的时间差多带来的股价差异的问题。）
我的问题是， 为何壳公司的置出资产价值远远小于壳公司的市值。 而且市值还仅仅是股权价值，而壳公司的价值既包括股权又包括负债的价值，应该大于股权的价值。
也就是说，壳公司的全部资产的价值应该比股权价值还要更大。
想请教大家，如何理解壳公司的资产估值和壳公司的市值差别很大这件事？ 看了好几个借壳案例都是如此。
谢谢大家！
恺英网络借壳公告地址：http://data.eastmoney.com/notices/detail/002517/AN201511090011337461.html

回答人：chenyiwei
这是上市公司（法律上收购方）的“壳资源价值”的影响，即通过该交易实现了上市公司控制权的转移，原大股东将该控制权转移给所购买资产的原大股东，而被借壳的上市公司多数经营状况不佳、盈利能力较弱。所以上市公司的原有市值远高于置出资产的公允价值。
如果是整体资产置换，则这部分壳资源价值，在重组后上市公司的合并报表中是冲减权益的，未体现为商誉。